【裁判字號】    90,毒抗,846
【裁判日期】    901101
【裁判案由】    毒品危害防制條例
【裁判全文】
臺灣高等法院刑事裁定                              九十年度毒抗字第八四六號
    抗  告  人
    即  被  告  甲○○
右抗告人因違反毒品危害防制條例案件，不服台灣桃園地方法院中華民國九十年七月
五日裁定（九十年度毒聲字第二八七０號）提起抗告，本院裁定如左：
   主  文
抗告駁回。
   理  由
一、原裁定意旨略以：被告甲○○於民國九十年五月十四日前往臺灣桃園地方法院檢
    察署接受採尿時回溯九十六小時內之某時，在臺灣地區內之某不詳處所，施用第
    一級毒品海洛因，嗣因被告於假釋交付保護管束之期間，於九十年五月十四日前
    往臺灣桃園地方法院檢察署接受採尿送驗，檢驗出有毒品嗎啡陽性反應（按施用
    海洛因者，經人體代謝後呈嗎啡陽性反應），有尿液檢驗報告書一紙附卷可稽，
    足認被告有施用毒品之犯行，爰依檢察官之聲請，並依毒品危害防制條例第二十
    條第一項、觀察勒戒處分執行條例第三條第一項，裁定送勒戒處所觀察、勒戒。
二、抗告意旨略以：抗告人即被告於假釋期間不可能甘冒被撤銷假釋之危險而施用第
    一級毒品，台灣檢驗科技股份有限公司（下稱台灣檢驗公司）定係誤認化驗之尿
    瓶，錯驗他人之尿液云云。
三、按犯毒品危害防制條例第十條之罪者，檢察官應先將被告送勒戒處所觀察、勒戒
    ，其期間不得逾一月。同法第二十條第一項定有明文。經查，本件被告雖稱伊於
    假釋期間不可能甘冒被撤銷假釋之危險而施用第一級毒品，台灣檢驗公司之檢驗
    ，定係誤認化驗之尿瓶，錯驗他人之尿液云云。惟經本院審核臺灣桃園地方法院
    檢察署採尿交辦單、採尿報到編號表、受保護管束人尿液檢體監管記錄表使用（
    三）及台灣檢驗公司濫用藥物尿液檢驗報告（見影印偵查卷第二至五頁）之結果
    ，發現並無錯驗他人之尿液之情形，且被告於接受採尿受驗時，確於採尿報到編
    號表及受保護管束人尿液檢體監管記錄表上簽名及按捺指紋，此有該採尿報到編
    號表、受保護管束人尿液檢體監管記錄表附卷（見同上卷第三、四頁）為證，足
    徵被告上開所辯，要屬事後卸責之詞，自難採信。又被告前開施放之尿液檢體，
    既經台灣桃園地方法院檢察署送請台灣檢驗公司以酵素免疫分析法及氣相層析質
    譜儀法先後進行初檢及確認檢驗，均呈現嗎啡陽性反應，有該濫用藥物陽性檢體
    檢驗報告在卷可稽，其有於驗尿前回溯九十六小時內施用毒品之犯行，應可認定
    。原審因認檢察官之聲請為有理由，而裁定令被告入勒戒處所觀察、勒戒，經核
    並無不合，被告指摘原裁定為不當，並無理由，應予駁回。
據上論斷，應依刑事訴訟法第四百十二條，裁定如主文。
中      華      民      國    九十      年     十一     月      一      日
                              臺灣高等法院刑事第四庭
                                  審判長法  官  蔡  永  昌
                                        法  官  陳  榮  和
                                        法  官  徐  昌  錦
右正本證明與原本無異。
不得再抗告。
                                        書記官  吳  金  來
中      華      民      國    九十      年     十一     月      八      日


司法院資訊處製作；財團法人民間司法改革基金會備份。
